# 请教陈版主：固定资产无偿赠予问题

提问人：我爱苏蜜 时间：2019-12-02 06:30:11
一家上海贸易公司 A，它的法国关联方B 公司需要从A 采购一批产品，但是 A 只是一家贸易企业没有工厂，所以 B 就委托国内一家第三方工厂 C进行生产，由 A从 C下订单采购后再销售给 B。由于生产这批货需要专用的生产线，A 和C 都没有该生产线，所以 B就打算将他们的旧生产线赠送给 A。这批设备在 B 那已没有使用价值，他们要开新的生产线，如果在当地处理掉还要花很多钱，对他们来说免费送给 A更合适。但是因为 A的经营范围限制，A 是贸易公司，进口生产设备不满足进口海关的要求，所以 B没有直接把设备卖给 A。B 和 C 先签了一个设备买卖合同，B 将生产线卖给 C。之后C 又与A 签订了一个产品协议（相当于无偿赠予协议，直接说产品所有权归 A，没有对价），该协议约定这个生产线的所有者是 A，生产线必须只能生产 A 的订单，如果C 要为了其他客户生产额外的产品就必须支付 A10%的 license fee。A 和 C 还签订了一个进口代理协议，A 作为委托方，C 作为进口方，D 作为代理方。D 接受 A 的委托，以 C 的名义，去代理进口这批设备。该生产线涉及到的设备在 B 的ERP 系统里净值是 200 多万人民币，但是报关的时候海关认为这批货的净值是历史成本价，海关又按照海关系统里的市场价给其重新估值算作计税基础，总计 500 多万元人民币。除此之外，B还与 A、C 约定，因运送该生产线产生的运输费和关税要分摊到产品的成本中一起报价给 B，相当于由 B 承担运费和报关费。所以 A 没有把这笔赠与计入固定资产和收入，只计了公司支付的运费100 万，然后按照运输的时间摊销。
有几个问题想请教您，非常感谢：
1 、A是否应该把这批设备计入固定资产？
2 、A 如果计入固定资产，应该按照金额什么作为入账价值？据了解，A 和C 因为没有签订设备赠与协议（只是上面说的产品协议，约定设备所有权归A），C 也并没有开具发票给到 A；
3 、A 支付的运费 100 万，应当如何入账？

回答人：chenyiwei
此处所述的一系列交易构成一揽子交易安排，其目的是将 B 的旧设备转移给 C，专用于生产 B 需要的产品。由于协议中约定 “生产线必须只能生产A 的订单，如果 C 要为了其他客户生产额外的产品就必须支付 A10% 的license fee”，因此需评估 C 将该生产线用于其他目的是否现实可行。如果不可行的，则 A、C都没有主导该设备的使用权，该设备的使用权事实上仍在 B手中，且相关经济利益也是由 B 获取，故A、C 均不将其确认为自身的资产。
在此情况下，A应将其在该交易中就该设备承担的税费、运费等支出确认为长期待摊费用，后续随着产品的逐步交付，采用产量法或其他适当方式摊销，计入该业务的营业成本中。